臺灣彰化地方法院協商程序宣示判決筆錄
111年度金訴字第116號
公  訴  人  臺灣彰化地方檢察署檢察官
被      告  曾翊華


選任辯護人  陳宥安律師
上列被告因違反洗錢防制法等案件，經檢察官提起公訴（111年
度偵字第4629、5332號），檢察官聲請改依協商程序而為判決，
本院認為適當，同意由受命法官獨任進行協商判決程序，於中華
民國111年7月19日下午4時在本院第5法庭宣示判決，以代判決書
，出席職員如下：
    法  官  王素珍
    書記官  王心怡
    通  譯  饒婉菱
法官起立朗讀判決主文、犯罪事實要旨、處罰條文並告知上訴限
制、期間及提出上訴狀之法院，且諭知記載其內容：
一、主文：
    曾翊華幫助犯洗錢防制法第十四條第一項之一般洗錢罪，處
    有期徒刑參月，併科罰金新臺幣壹萬元，罰金如易服勞役，
    以新臺幣壹仟元折算壹日。緩刑貳年，並應分別依本院111
    年度斗司刑移調字第109號、111年度斗司附民移調字第12號
    調解程序筆錄內容向被害人曾郁珊、王禹皓支付損害賠償。
二、犯罪事實要旨：
　　曾翊華明知提供自己金融帳戶替陌生人收款、轉帳使用，常
    與財產犯罪密切相關，可能被犯罪集團所利用以遂行詐欺取
    財犯罪及隱匿、掩飾犯罪所得財物或財產上利益之目的，竟
    基於幫助他人實施詐欺犯罪、洗錢之未必故意，從民國110
    年12月中旬起，透過交友軟體認識姓名年籍不詳、自稱「陳
    軒軒」、「跨境電商子浩」之成年人，並依「陳軒軒」、「
    跨境電商子浩」之指示，提供第一商業銀行鹿港分行000-00
    000000000號帳戶代為收款，並代為轉帳至指定帳戶，即可
    賺取代收款項5％的報酬，以此等方式幫助「陳軒軒」、「跨
    境電商子浩」及所屬詐欺集團成員實施詐欺取財及洗錢。嗣
    「陳軒軒」、「跨境電商子浩」及所屬集團成員即共同意圖
    為自己不法所有之犯意聯絡，分別為下列行為：
  ㈠於110年12月22日10時21分前某時，該集團成員向曾郁珊傳送
    網路貸款廣告，曾郁珊依指示連結該集團提供的網址並輸入
    資料後，復向曾郁珊佯稱：因帳號錯誤無法撥款，資金被凍
    結，要再繳納解凍金等語，致曾郁珊陷於錯誤，而於110年1
    2月22日14時39分（起訴書誤載為10時21分）許，以網路轉
    帳新臺幣（下同）15,000元轉至曾翊華前揭帳戶內。嗣於同
    日15時38分許，曾翊華以行動跨行轉帳方式，將其帳戶內66
    ,946元（含曾郁珊匯入之15,000元）轉至國泰世華銀行帳號
    000-000000000000號帳戶。嗣因曾郁珊發現受騙，遂報警處
    理而循線查知上情。
  ㈡於110年12月26日8時20分許，該集團自稱「李文琪」之成員
    以通訊軟體LINE向王禹皓（原名：王宇浩）佯稱：可以進入
    樂享商城網站，匯款到指定帳號投資獲利等語，致王禹皓陷
    於錯誤，而於110年12月27日12時51分許，以網路轉帳方式
    將10,000元轉至曾翊華前揭帳戶。嗣於同日13時34分許，曾
    翊華以行動跨行轉帳方式，將其帳戶內145,000元（含王禹
    皓匯入之10,000元）轉至陽信銀行帳號000-000000000000號
    帳戶。嗣因王禹皓無法取回投資款，始知受騙。
三、處罰條文：
    洗錢防制法第14條第1項、第16條第2項、刑法第30條第1項
    前段、第339條第1項、第30條第2項、第55條、第42條第3項
    前段、第74條第1項第1款、第2項第3款。
四、協商判決除有刑事訴訟法第455條之4第1項第1款於訊問程序
    終結前，被告撤銷協商合意或檢察官撤回協商聲請者；第2
    款被告協商之意思非出於自由意志者；第4款被告所犯之罪
    非第455條之2第1項所定得以聲請協商判決者；第6款被告有
    其他較重之裁判上一罪之犯罪事實者；第7款法院認應諭知
    免刑或免訴、不受理者等情形之一，或違反同條第2項「法
    院應於協商合意範圍內為判決」、「法院為協商判決所科之
    刑，以宣告緩刑、2年以下有期徒刑、拘役或罰金為限」之
    規定者外，不得上訴。
五、本件如有前述可得上訴情形，且不服本判決時，得自收受宣
    示判決筆錄送達之日起20日內，向本院提出上訴書狀（須附
    繕本），上訴於第二審法院。
六、依刑事訴訟法第455條之9規定，作成本宣示判決筆錄，以代
    判決書。
本案經檢察官朱健福提起公訴，檢察官黃建銘到庭執行職務。
中　　華　　民　　國　　111 　年　　7 　　月　　19　　日
                  刑事第七庭  書記官 　王心怡
　　　　　　　　　            法　官   王素珍
以上正本證明與原本無異。
如不服本判決，且符合前述得上訴之特別規定者，應於收受判決
後20日內向本院提出上訴書狀，並應敘述具體理由；其未敘述上
訴理由者，應於上訴期間屆滿後20日內向本院補提理由書（均須
按他造當事人之人數附繕本）「切勿逕送上級法院」。　
告訴人或被害人對於判決如有不服具備理由請求檢察官上訴者，
其上訴期間之計算係以檢察官收受判決正本之日期為準。　　　
中　　華　　民　　國　　111 　年　　7 　　月　　19　　日
                              書記官　 王心怡
附錄本案論罪科刑法條：
中華民國刑法第30條
（幫助犯及其處罰）
幫助他人實行犯罪行為者，為幫助犯。雖他人不知幫助之情者，
亦同。
幫助犯之處罰，得按正犯之刑減輕之。
中華民國刑法第339條
（普通詐欺罪）
意圖為自己或第三人不法之所有，以詐術使人將本人或第三人之
物交付者，處5年以下有期徒刑、拘役或科或併科50萬元以下罰
金。
以前項方法得財產上不法之利益或使第三人得之者，亦同。
前二項之未遂犯罰之。
洗錢防制法第14條
有第二條各款所列洗錢行為者，處7年以下有期徒刑，併科新臺
幣5百萬元以下罰金。
前項之未遂犯罰之。
前二項情形，不得科以超過其特定犯罪所定最重本刑之刑。